臺灣桃園地方法院民事判決
110年度訴字第1072號
原      告  廖莉稜  
被      告  春秋行館社區管理委員會

法定代理人  王鳳鳴  
訴訟代理人  李怡卿律師
上列當事人間請求排除侵害等事件，本院於民國111年3月11日言
詞辯論終結，判決如下： 
    主      文
原告之訴駁回。
訴訟費用由原告負擔。 
    事實及理由
壹、程序部分：
一、按原告於判決確定前，得撤回訴之全部或一部。但被告已為
    本案之言詞辯論者，應得其同意；訴之撤回應以書狀為之。
    但於期日，得以言詞向法院或受命法官為之，民事訴訟法第
    262條第1、2項定有明文。查原告起訴時原列被告春秋行館
    社區管理委員會、林晉祿、林文雄為被告，嗣於民國110年9
    月24日訊問期日，當庭以言詞撤回對林晉祿、林文雄之訴訟
    （見本院卷第88頁），核與首揭規定相符，應予准許。
二、次按不變更訴訟標的，而補充或更正事實上或法律上之陳述
    者，非為訴之變更或追加，民事訴訟法第256條亦有明定文
    。查原告起訴時先位聲明為：被告應拆除車道回復房屋牆壁
    原狀；備位聲明為：被告應賠償原告新臺幣（下同）50萬元
    （見本院卷第87頁）。嗣於111年3月11日言詞辯論期日，當
    庭以言詞變更先位聲明為：被告應將坐落於蘆竹區南崁廟口
    段130地號土地上之車道高出道路平面之填土區塊拆除至與
    道路平面高度相同（見本院卷第155頁）。核原告所為前開
    變更，係更正其事實上之陳述，與前開規定相符，併此敘明
    。 
貳、實體部分：
一、原告主張：伊配偶王守仁所有之門牌號碼桃園市○○區○○路0
    段00號建物（下稱系爭建物）毗鄰春秋行館社區（下稱系爭
    社區），然自系爭社區完工後，伊家裡就不平靜，因為系爭
    社區基地高於仁愛路3段道路平面，為使社區住戶通行仁愛
    路及對外銜接公用事業管線之配管，便填土增高車道使成一
    斜坡，而系爭社區車道緊鄰系爭建物牆壁，系爭社區車道過
    陡致車輛經過時產生噪音，長期影響伊之睡眠，且地理師也
    說，系爭社區車道壓到系爭建物的地基主，導致住在裡面的
    人不平安，這幾年伊常會昏倒，並發生王守仁開刀、伊孫子
    溺水等事故，伊希望能排除侵害等語。並聲明：㈠先位聲明
    ：被告應將坐落於蘆竹區南崁廟口段130地號土地上之車道
    高出道路平面之填土區塊拆除至與道路平面高度相同；㈡備
    位聲明：被告應賠償原告50萬元。
二、被告則以：系爭社區車道雖有填土增高，然車道斜度符合建
    築法規，且原告並未證明機車或汽車行經系爭社區車道有噪
    音過大之情形，迄今亦無環保局就噪音開罰之紀錄，縱有特
    定車輛噪音過大，也是個別住戶問題，非屬系爭社區的侵權
    行為，況且原告非系爭建物之所有權人，無權以所有權人地
    位請求將系爭社區車道拆除等語，資為抗辯。並聲明：㈠原
    告之訴駁回；㈡如受不利益判決，願供擔保，請准宣告免為
    假執行。
三、本院之判斷：
  ㈠原告主張系爭建物為其配偶王守仁所有，毗鄰系爭建物牆壁
    之系爭社區車道有填土增高等情，有卷附系爭建物公務用謄
    本、台地測量工程有限公司出具之桃園市○○區○○○○段○○○○段
    000000地號圖示說明及個人戶籍資料可稽（見本院卷第23-2
    5、49-55頁，個資卷第5頁），且為被告所不爭執（見本院
    卷第139-140、156頁），原告上開主張，堪信為真實。
  ㈡按人格權受侵害時，得請求法院除去其侵害；不法侵害他人
    之身體、健康、名譽、自由、信用、隱私、貞操、或不法侵
    害其他人格法益而情節重大者，被害人雖非財產上之損害，
    亦得請求賠償相當之金額，民法第18條第1項前段、第195條
    第1項前段分別定有明文。再按當事人主張有利於己之事實
    者，就其事實有舉證之責任，民事訴訟法第277條前段定有
    明文。而所謂舉證係指就爭訟事實提出足供法院對其所主張
    者為有利認定之證據而言，若所舉證據，不能對其爭訟事實
    為相當之證明，自無從認定其主張為真正。
　㈢原告主張系爭社區車道填土增高，致每日車輛行經系爭社區
    車道製造噪音，影響其睡眠及家人安全，先位請求被告應將
    系爭社區車道高出道路平面之填土區塊拆除至與道路平面高
    度相同，備位請求被告應賠償原告精神慰撫金50萬元等情，
    為被告所否認，並以前詞置辯。經查，系爭社區填土增高車
    道，係為聯接市區道路供系爭社區住戶對外通聯，有現場照
    片在卷可參（見本院卷第23頁），且原告並未主張系爭車道
    越界占用土地之情事，難認系爭社區填土增高車道即屬不法
    侵害他人權利之行為；另原告就車輛行經系爭社區車道時所
    發出之聲響為已超越一般人社會生活所能容忍之噪音等事實
    ，並未舉證證明，況且，縱認有個別車輛行經系爭社區車道
    所發出之聲響為已超越一般人社會生活所能容忍之噪音，亦
    為該個人侵害原告居住安寧之行為，並非系爭社區之侵權行
    為。是以，原告主張被告不法侵害其居家安寧，並先位請求
    被告應將系爭社區車道高出道路平面之填土區塊拆除至與道
    路平面高度相同，備位請求被告應賠償原告精神慰撫金50萬
    元等情，均屬無據。　
四、綜上所述，原告依民法第18條第1項及侵權行為之法律關係
    ，先位請求被告應將社區車道高出道路平面之填土區塊拆除
    至與道路平面高度相同，備位請求被告應賠償原告精神慰撫
    金50萬元等語，均為無理由，應予駁回。
五、本件事證已臻明確，至於兩造其餘之攻擊或防禦方法及所提
    出之證據，經本院斟酌後，認為均不足以影響本判決之結果
    ，自無一一詳予論駁之必要，併此敘明。
六、本件訴訟費用負擔之依據：民事訴訟法第78條。
中　　華　　民　　國　　111 　年　　4 　　月　　1 　　日
                  民事第一庭    法　官　郭俊德
以上正本係照原本作成
如對本判決上訴，須於判決送達後 20 日內向本院提出上訴狀。
如委任律師提起上訴者，應一併繳納上訴審裁判費。
中　　華　　民　　國　　111 　年　　4 　　月　　1 　　日
                                書記官　蕭尹吟